---
title: "Mythen und Fakten - Die AfD Wählerschaft unter der Lupe"
author: "Manuel Neumann"
date: "`r format(Sys.time(), '%d %B, %Y')`"
output: rmarkdown::github_document
---

```{r setup, include=FALSE}
knitr::opts_chunk$set(echo = FALSE,
                      warning = FALSE,
                      message = FALSE,
                      fig.path = "plots/MgR-",
                      fig.height = 5.5,
                      fig.width = 13,
                      gganimate = list(nframes = 300,
                                       fps = 20))
```

```{r sourcing}
source("syntax/10-RecodingVariables-MgR-OpenData.R", 
       encoding = "utf-8")
```

```{r colors}
orange <- "#f8bd4c"
blue <- "#00597e"

darkgrey <- "darkgrey"
red <- "#EE495C"
green <- "#5ED140"

colors <- c(orange, blue, darkgrey, red)
```

# Einführung

In diesem Dokument präsentiere ich die Grafiken meiner Präsentation beim Jahreskongress des Mannheimer Bündnisses gegen Rechts am 14. März 2020.

# Die Datenquellen

- GLES - Rolling Cross Sectional
- GLES - Wahlkampfpanel

# AfD Wähler

```{r Wahlentscheidungen}
proptable(gles$voteact1a) %>% kable()
proptable(grcs$voteact) %>% kable()
```

# Links-rechts

```{r links-rechts}
lr_plot <- grcs %>% 
  select(lr) %>% 
  na.omit() %>% 
  ggplot(aes(x = lr)) +
  geom_bar(aes(y = (..count..)/sum(..count..)),
           alpha = 0.5,
           color = orange,
           fill = orange) +
  scale_y_continuous(labels = percent_format(1), 
                     limits = c(0, 0.25)) +
  scale_x_continuous(breaks = c(0:10),
                     labels = c("Links", 
                                rep("", 4),
                                "|",
                                rep("", 4),
                                "Rechts")) +
  theme_minimal_hgrid(font_size = 20) +
  theme(legend.position = "bottom",         legend.justification="center") +
  labs(y = "% der befragten Personen",
       x = "Links-rechts Selbsteinstufung"); lr_plot
```
N = `r nrow(na.omit(grcs[, c("lr")]))`

```{r links-rechts-immi, fig.width=6.8}
lr_immi_plot <- grcs %>% 
  select(lr, ego_immi1) %>% 
  na.omit() %>% 
  ggplot(aes(x = lr, y = ego_immi1)) +
  geom_jitter(alpha = 0.25,
              color = orange,
              fill = orange) +
  scale_y_continuous(breaks = c(0:10),
                     labels = c("Pro\nImmigration", 
                                rep("", 9), 
                                "Kontra\nImmigration")) +
  scale_x_continuous(breaks = c(0:10),
                     labels = c("Links", 
                                rep("", 4),
                                "|",
                                rep("", 4),
                                "Rechts")) +
  theme_minimal_grid(font_size = 20) +
labs(y = "Position zu Einwanderung", 
       x = "Links-rechts Selbsteinstufung"); lr_immi_plot
```

N = `r nrow(na.omit(grcs[, c("lr", "ego_immi1")]))`

```{r links-rechts-gender}
lr_plot_gen <- grcs %>% 
  select(lr, gender) %>% 
  na.omit() %>%
  group_by(lr, gender) %>% 
  summarise(n = n()) %>%
  mutate(freq = n / sum(n),
         freq_r = paste0(round(freq, 3)*100, "%")) %>% 
  ggplot(aes(x = lr,
             y = freq,
             fill = gender,
             color = gender)) +
  geom_bar(stat = "identity",
           alpha = 0.5,
           position = "dodge") +
  scale_fill_manual(name = "Geschlecht",
                    values = colors) +
  scale_color_manual(name = "Geschlecht",
                     values = colors) +
  scale_y_continuous(breaks = seq(0, 0.7, by = 0.1),
                     labels = percent_format(1)) +
  scale_x_continuous(breaks = c(0:10),
                     labels = c("Links", 
                                rep("", 4),
                                "|",
                                rep("", 4),
                                "Rechts")) +
  theme_minimal_hgrid(font_size = 20) +
  theme(legend.position = "bottom",
        legend.justification="center") +
  labs(y = "% der befragten Personen",
       x = "Links-rechts Selbsteinstufung");lr_plot_gen

lr_plot_gen_animated <- lr_plot_gen + 
  transition_states(lr, wrap = FALSE) +
  shadow_mark()
animate(lr_plot_gen_animated, end_pause = 20)
```
N = `r nrow(na.omit(grcs[, c("lr", "gender")]))`

```{r links-rechts-afd}
# lr_afd_plot <- gles %>% 
#   select(lr, afdvote1) %>% 
#   na.omit() %>% 
#   ggplot(aes(x = lr, 
#              color = as.factor(afdvote1),
#              fill = as.factor(afdvote1))) +
#   geom_bar(aes(y = (..count..)/sum(..count..)),
#            alpha = 0.5) +
#   scale_y_continuous(labels = percent_format(1), 
#                      limits = c(0, 0.30)) +
#   scale_x_continuous(breaks = c(0:10),
#                      labels = c("Links", 
#                                 rep("", 4),
#                                 "|",
#                                 rep("", 4),
#                                 "Rechts")) +
#   scale_fill_manual(values = colors,
#                     name = "",
#                     labels = c("Andere Parteien", 
#                                "AfD")) +
#   scale_color_manual(values = colors,
#                      name = "",
#                      labels = c("Andere Parteien", 
#                                "AfD")) +
#   theme_minimal_hgrid(font_size = 20) +
#   theme(legend.position = "bottom",
#         legend.justification="center") +
#   labs(y = "% der befragten Personen",
#        x = "Links-rechts Selbsteinstufung"); lr_afd_plot
```

# Sozio-ökonomische Zusammenhänge
```{r gender_plot, fig.width=5.5}
gender <- gles %>% 
  select(afdvote1, gender) %>% 
  na.omit() %>% 
  filter(afdvote1 == 1) %>% 
  ggplot(aes(x = gender)) +
  geom_bar(aes(y = (..count..)/sum(..count..)),
           stat = "count",
           fill = blue,
           color = blue,
           alpha = 0.5) +
  scale_y_continuous(labels = percent_format()) +
  scale_fill_manual(values = colors) +
  theme_minimal_hgrid(font_size = 20) +
  labs(y = "% der AfD Wähler*innen",
       x = ""); gender
```
N = `r nrow(na.omit(gles[, c("afdvote1", "gender")]))`

```{r age_plot}
ageplot1 <- gles %>% 
  select(afdvote1, age2) %>% 
  na.omit() %>% 
  ggplot(aes(x = age2,
             fill = as.factor(afdvote1),
             color = as.factor(afdvote1))) +
  geom_bar(aes(y = (..count..)/sum(..count..)),
           alpha = 0.5) +
  scale_y_continuous(labels = percent_format(1)) +
  scale_fill_manual(values = colors,
                    name = "",
                    labels = c("Andere Parteien", 
                               "AfD")) +
  scale_color_manual(values = colors,
                     name = "",
                     labels = c("Andere Parteien", 
                               "AfD")) +
  theme_minimal_hgrid(font_size = 20) +
  theme(legend.position = "bottom",
        legend.justification="center") +
  labs(y = "% der befragten Personen",
       x = ""); ageplot1
```
N = `r nrow(na.omit(gles[, c("afdvote1", "age2")]))`

```{r ageplot2}
ageplot2 <- gles %>% 
  select(age2, afdvote1) %>% 
  na.omit() %>%
  group_by(age2, afdvote1) %>% 
  summarise(n = n()) %>%
  mutate(freq = n / sum(n),
         freq_r = paste0(round(freq, 3)*100, "%")) %>% 
  ggplot(aes(x = age2,
             y = freq,
             fill = as.factor(afdvote1),
             color = as.factor(afdvote1))) +
  geom_bar(stat = "identity",
           alpha = 0.5,
           position = "dodge") +
  geom_text(aes(y = freq+0.05, label = freq_r),
            position = position_dodge(width = 0.9),
            color = "black", 
            size = 5) +
  scale_y_continuous(labels = percent_format(1)) +
  scale_fill_manual(values = colors,
                    name = "",
                    labels = c("Andere Parteien", 
                               "AfD")) +
  scale_color_manual(values = colors,
                     name = "",
                     labels = c("Andere Parteien", 
                               "AfD")) +
  theme_minimal_hgrid(font_size = 20) +
  theme(legend.position = "bottom",
        legend.justification="center") +
  labs(y = "% der befragten Personen",
       x = ""); ageplot2
```

```{r ageplot3}
ageplot3 <- gles %>% 
  select(age2, afdvote1, gender) %>% 
  na.omit() %>%
  group_by(gender, age2, afdvote1) %>% 
  summarise(n = n()) %>%
  mutate(freq = n / sum(n),
         freq_r = paste0(round(freq, 3)*100, "%")) %>% 
  ggplot(aes(x = age2,
             y = freq,
             fill = as.factor(afdvote1),
             color = as.factor(afdvote1))) +
  geom_bar(stat = "identity",
           alpha = 0.5,
           position = "dodge") +
  geom_text(aes(y = freq+0.05, label = freq_r),
            position = position_dodge(width = 0.9),
            color = "black", 
            size = 5) +
  scale_y_continuous(labels = percent_format(1)) +
  scale_fill_manual(values = colors,
                    name = "",
                    labels = c("Andere Parteien", 
                               "AfD")) +
  scale_color_manual(values = colors,
                     name = "",
                     labels = c("Andere Parteien", 
                               "AfD")) +
  facet_wrap(~gender, ncol = 2) +
  theme_minimal_hgrid(font_size = 20) +
  theme(legend.position = "bottom",
        legend.justification="center") +
  labs(y = "% der befragten Personen",
       x = ""); ageplot3
```
N = `r nrow(na.omit(gles[, c("afdvote1", "age2", "gender")]))`

# Ost-West

```{r ostwest_plot, fig.width=5.5}
ostwest <- gles %>% 
  select(afdvote1, ost) %>% 
  na.omit() %>% 
  filter(afdvote1 == 1) %>% 
  ggplot(aes(x = ost)) +
  geom_bar(aes(y = (..count..)/sum(..count..)),
           stat = "count",
           fill = blue,
           color = blue,
           alpha = 0.5) +
  scale_y_continuous(labels = percent_format()) +
  scale_fill_manual(values = colors) +
  theme_minimal_hgrid(font_size = 20) +
  labs(y = "% der AfD Wähler*innen",
       x = ""); ostwest
```
N = `r nrow(na.omit(gles[, c("afdvote1", "ost")]))`

```{r ostwest_plot1}
ostwest1 <- gles %>% 
  select(afdvote1, ost) %>% 
  na.omit() %>% 
  group_by(ost, afdvote1) %>% 
  summarize(afdvoters = n()) %>% 
  group_by(ost) %>% 
  mutate(Anteil = afdvoters/sum(afdvoters),
         Anteil_r = paste0(round(Anteil, 3)*100, "%")) %>% 
  ggplot(aes(x = ost, y = Anteil,
             fill = as.factor(afdvote1),
             color = as.factor(afdvote1))) +
  geom_bar(stat = "identity",
           position = "dodge",
           alpha = 0.5) +
  geom_text(aes(y = Anteil+0.05,
                label = Anteil_r),
            position = position_dodge(width = 0.9),
            color = "black", 
            size = 5) +
  scale_y_continuous(labels = percent_format()) +
  scale_fill_manual(values = colors,
                    name = "",
                    labels = c("Andere Parteien", 
                               "AfD")) +
  scale_color_manual(values = colors,
                     name = "",
                     labels = c("Andere Parteien", 
                               "AfD")) +
  theme_minimal_hgrid(font_size = 20) +
  theme(legend.position = "bottom",
        legend.justification="center") +
  labs(y = "% der befragten Personen",
       x = ""); ostwest1
```
```{r grcs_ostwest_plot1}
# ostwest2 <- grcs %>% 
#   select(afdvote, ost) %>% 
#   na.omit() %>% 
#   group_by(ost, afdvote) %>% 
#   summarize(afdvoters = n()) %>% 
#   group_by(ost) %>% 
#   mutate(Anteil = afdvoters/sum(afdvoters),
#          Anteil_r = paste0(round(Anteil, 3)*100, "%")) %>% 
#   ggplot(aes(x = ost, y = Anteil,
#              fill = as.factor(afdvote),
#              color = as.factor(afdvote))) +
#   geom_bar(stat = "identity",
#            position = "dodge",
#            alpha = 0.5) +
#   geom_text(aes(y = Anteil+0.05,
#                 label = Anteil_r),
#             position = position_dodge(width = 0.9),
#             color = "black", 
#             size = 5) +
#   scale_y_continuous(labels = percent_format()) +
#   scale_fill_manual(values = colors,
#                     name = "",
#                     labels = c("Andere Parteien", 
#                                "AfD")) +
#   scale_color_manual(values = colors,
#                      name = "",
#                      labels = c("Andere Parteien", 
#                                "AfD")) +
#   theme_minimal_hgrid(font_size = 20) +
#   theme(legend.position = "bottom",         legend.justification="center") +
#   labs(y = "% der befragten Personen",
#        x = ""); ostwest2
```


# Einstellungen
```{r outgroup_plot1, warning=FALSE}
outgrplot <- ggplot(data = gles, aes(x = outgrindex)) +
  geom_bar(aes(y = (..count..)/sum(..count..)),
           stat = "count",
           fill = orange,
           color = orange,
           alpha = 0.5) +
  scale_y_continuous(labels = percent_format()) +
  scale_x_continuous(breaks = c(0:4),
                     labels = c("Eher tolerant",
                                "<-",
                                "|",
                                "->",
                                "Eher restriktiv")) +
  theme_minimal_hgrid(font_size = 20) +
  labs(y = "% der befragten Personen",
       x = "Index"); outgrplot
  
```
N = `r nrow(na.omit(gles[, c("outgrindex")]))`

```{r outgroup_plot2a}
# Visualization.
gles_outgrmean <- gles %>% 
  select(outgrindex1stand, afdvote1) %>%
  na.omit() %>%
  summarize(label = paste0("Durchschnitt\n(", 
                           round(mean(outgrindex1stand),2),
                           ")"),
            mean = mean(outgrindex1stand))

outmodus <- gles %>% 
  select(outgrindex1stand, afdvote1) %>% 
  na.omit() %>% 
  group_by(outgrindex1stand) %>% 
  summarise(n = n()) %>%
  mutate(freq = n / sum(n),
         freq_r = paste0(round(freq, 3)*100, "%"))



outgrplot1 <- ggplot(outmodus, 
                     aes(x = as.numeric(outgrindex1stand),
                         y = freq)) + 
  geom_bar(stat = "identity",
           fill = orange,
           color = orange,
           alpha = 0.5) +
  scale_y_continuous(labels = percent_format(1), 
                     limits = c(0, 0.17)) +
  scale_x_continuous(labels = c("0\nSehr tolerant", 
                                "<-",
                                "|",
                                "->",
                                "1\nSehr restriktiv")) +
  theme_minimal_hgrid(font_size = 20) +
  labs(y = "% der befragten Personen",
       x = "Index"); outgrplot1
```

```{r outgroup_plot2b}
outgrplot2 <- outgrplot1 + 
  geom_vline(xintercept = mean(gles$outgrindex1stand, 
                               na.rm = TRUE),
             linetype = 2,
             alpha = 0.75) +
  geom_label(data = gles_outgrmean,
            aes(label = label, 
                x = mean,
                y = 0.138),
            size = 5); outgrplot2
```

```{r outgroup_plot2c}
outgrplot3 <- outgrplot2 +
  geom_text(data = outmodus[outmodus$outgrindex1stand %in% c(0, 0.5, 1),], 
            aes(x = outgrindex1stand, 
                y = freq+0.007,
            label = freq_r),
            size = 5); outgrplot3
```
```{r outgroup_plot2d}
outgrplot4 <- ggplot(na.omit(gles[, c("outgrindex1stand", 
                                      "afdvote1")]), aes(x = outgrindex1stand, 
                               fill = as.factor(afdvote1),
                               color = as.factor(afdvote1))) +
  geom_bar(aes(y = (..count..)/sum(..count..)),
           alpha = 0.5) +
  scale_y_continuous(labels = percent_format(1), 
                     limits = c(0, 0.15)) +
  scale_x_continuous(labels = c("0\nSehr tolerant", 
                                "<-",
                                "|",
                                "->",
                                "1\nSehr restriktiv")) +
  scale_fill_manual(values = colors,
                    name = "",
                    labels = c("Andere Parteien", 
                               "AfD")) +
  scale_color_manual(values = colors,
                     name = "",
                     labels = c("Andere Parteien", 
                               "AfD")) +
  theme_minimal_hgrid(font_size = 20) +
  theme(legend.position = "bottom",
        legend.justification="center") +
  labs(y = "% der befragten Personen",
       x = "Index"); outgrplot4

```

N = `r nrow(na.omit(gles[, c("afdvote1", "outgrindex")]))`

```{r outgroup_plot_extreme1}
outgrplot5 <- gles %>%
  select(outgrindex1stand, voteact1) %>% 
  na.omit() %>% 
  filter(outgrindex1stand == 1) %>% 
  ggplot(aes(x = as.factor(voteact1),
             fill = as.factor(voteact1),
             color = as.factor(voteact1))) +
  geom_bar(aes(y = (..count..)/sum(..count..)),
           alpha = 0.5) +
  scale_y_continuous(labels = percent_format(1),
                     limits = c(0, 0.5), 
                     breaks = seq(0, 0.5, by = 0.05)) +
  scale_fill_manual(values = c(blue, "black", "yellow",
                               red, green, "purple", 
                               "brown", "lightgrey"),
                    name = "",
                    labels = c("AfD", "CDU/CSU", "FDP",
                               "SPD", "Grüne", "LINKE",
                               "Andere", "Nichtwahl")) +
  scale_color_manual(values = c(blue, "black", "yellow",
                                red, green, "purple", 
                                "brown", "lightgrey"),
                    name = "",
                    labels = c("AfD", "CDU/CSU", "FDP",
                               "SPD", "Grüne", "LINKE",
                               "Andere", "Nichtwahl")) +
  theme_minimal_hgrid(font_size = 20) +
  theme(legend.position = "bottom",         legend.justification="center") +
  labs(y = "% der befragten Personen",
       x = "Index (Extremwert = 1)"); outgrplot5
```

N = `r nrow(na.omit(gles[gles$outgrindex == 1, c("voteact1")]))`

```{r outgroup_plot_extreme2}
outgrplot6 <- gles %>%
  select(outgrindex1stand, voteact1) %>% 
  na.omit() %>% 
  filter(outgrindex1stand >= 0.75) %>% 
  ggplot(aes(x = as.factor(voteact1),
             fill = as.factor(voteact1),
             color = as.factor(voteact1))) +
  geom_bar(aes(y = (..count..)/sum(..count..)),
           alpha = 0.5) +
  scale_y_continuous(labels = percent_format(1),
                     limits = c(0, 0.3), 
                     breaks = seq(0, 0.3, by = 0.05)) +
  scale_fill_manual(values = c(blue, "black", "yellow",
                               red, green, "purple", 
                               "brown", "lightgrey"),
                    name = "",
                    labels = c("AfD", "CDU/CSU", "FDP",
                               "SPD", "Grüne", "LINKE",
                               "Andere", "Nichtwahl")) +
  scale_color_manual(values = c(blue, "black", "yellow",
                                red, green, "purple", 
                                "brown", "lightgrey"),
                    name = "",
                    labels = c("AfD", "CDU/CSU", "FDP",
                               "SPD", "Grüne", "LINKE",
                               "Andere", "Nichtwahl")) +
  theme_minimal_hgrid(font_size = 20) +
  theme(legend.position = "bottom",
        legend.justification="center") +
  labs(y = "% der befragten Personen",
       x = "Index (Oberes Viertel)"); outgrplot6
```
N = `r nrow(na.omit(gles[gles$outgrindex >= 0.75, c("voteact1")]))`

# Migrationsgeschichte

```{r migration}
migrationplot <- gles %>% 
  select(eltern, afdvote1) %>% 
  na.omit() %>%
  group_by(eltern) %>% 
  summarize(n = n()) %>% 
  mutate(freq = n/sum(n),
         freq_r = paste0(round(freq, 3)*100, "%")) %>% 
  ggplot(aes(x = eltern,
             y = freq)) +
  geom_bar(stat = "identity",
           alpha = 0.5,
           fill = orange,
           color = orange,
           position = "dodge") +
  geom_text(aes(y = freq+0.05, label = freq_r),
            position = position_dodge(width = 0.9),
            color = "black", 
            size = 5) +
  scale_y_continuous(labels = percent_format(1)) +
  theme_minimal_hgrid(font_size = 20) +
  theme(legend.position = "bottom",
        legend.justification="center") +
  labs(y = "% der befragten Personen",
       x = "Anzahl der Eltern, die in DE geboren sind"); migrationplot
```

```{r migration1}
migrationplot1 <- gles %>% 
  select(eltern, afdvote1) %>% 
  na.omit() %>% 
  group_by(eltern, afdvote1) %>% 
  summarize(n = n()) %>% 
  mutate(freq = n/sum(n),
         freq_r = paste0(round(freq, 3)*100, "%")) %>% 
  ggplot(aes(x = eltern,
             y = freq,
             fill = as.factor(afdvote1),
             color = as.factor(afdvote1))) +
  geom_bar(stat = "identity",
           alpha = 0.5,
           position = "dodge") +
  geom_text(aes(y = freq+0.05, label = freq_r),
            position = position_dodge(width = 0.9),
            color = "black", 
            size = 5) +
  scale_y_continuous(labels = percent_format(1)) +
  scale_fill_manual(values = colors,
                    name = "",
                    labels = c("Andere Parteien", 
                               "AfD")) +
  scale_color_manual(values = colors,
                     name = "",
                     labels = c("Andere Parteien", 
                               "AfD")) +
  theme_minimal_hgrid(font_size = 20) +
  theme(legend.position = "bottom",
        legend.justification="center") +
  labs(y = "% der befragten Personen",
       x = "Anzahl der Eltern, die in nicht DE geboren sind"); migrationplot1
```
N = `r nrow(na.omit(gles[, c("eltern", "afdvote1")]))`

```{r eltern-plot, fig.height=6}
eltern_plot <- eltern_plotdat %>% 
  ggplot(aes(x = neltern, y = freq,
             fill = as.factor(afdvote1),
             color = as.factor(afdvote1))) +
  geom_bar(stat = "identity",
           alpha = 0.5,
           position = position_dodge2(preserve = "single")) +
  geom_text(aes(y = freq+0.08, label = freq_r),
            position = position_dodge(width = 0.9),
            color = "black", 
            size = 5) +
  scale_y_continuous(labels = percent_format(1)) +
  scale_fill_manual(values = colors,
                    name = "",
                    labels = c("Andere Parteien", 
                               "AfD")) +
  scale_color_manual(values = colors,
                     name = "",
                     labels = c("Andere Parteien", 
                               "AfD")) +
  facet_wrap(.~label_f, ncol = 3) +
  theme_minimal_hgrid(font_size = 20) +
  theme(legend.position = "bottom",
        legend.justification="center") +
  labs(y = "% der befragten Personen",
       x = "Anzahl der Eltern, die in nicht in DE geboren sind"); eltern_plot
```

